【裁判字號】    90,易,2059
【裁判日期】    900827
【裁判案由】    竊盜
【裁判全文】
台灣台中地方法院刑事判決                          九十年度易字第二五九號
    公  訴  人  臺灣台中地方法院檢察署檢察官
    被      告  甲○○
    選任辯護人  游琦俊律師
右列被告因竊盜案件，經檢察官提起公訴（九十年度偵字第九六０六號），本院判決
如左：
    主  文
甲○○攜帶兇器竊盜，未遂，處有期徒刑伍月，如易科罰金，以佰元折算壹日。
    事  實
一、甲○○有贓物前科（係於民國八十九年間犯贓物案件，經本院於九十年六月二十
    一日判處有期徒刑六月，未構成累犯），其意圖為自己不法之所有，於民國（下
    同）九十年五月二十一日十七時五分許，在台中市○○○路與文心南路口旁之綠
    園道上，持其所有客觀上可作為兇器使用之鉗子及螺絲起子為工具，竊取乙○○
    所有停放該處之車牌號碼ＨＷ─三０九八號自小客車，其著手撬開右前門車鎖時
    ，為在旁之路人劉涌傳發現，甲○○始停止竊取而未得逞，並逃離現場且將上開
    工具扔棄，嗣於台中市○○○路與大慶街二段六之十六巷口為劉涌傳追及查獲。
二、案經台中市警察局第三分局報請臺灣臺中地方法院檢察署檢察官偵查起訴。
    理  由
一、訊據被告甲○○對右揭攜帶兇器竊盜未遂之犯行坦承不諱，惟辯稱：伊沒有帶鉗
    子云云。惟查，被告右揭犯行，業據其於警偵訊坦承不諱，核與証人即被害人乙
    ○○指訴相符，並據現場目擊証人劉涌傳指証：發現甲○○正在利用一支銀色萬
    能鉗（長約二十五公分）及一支螺絲起子，將一台汽車之右前門鎖撬開並破壞，
    距離大約在二公尺內等語，並有被害人乙○○出具之贓物領據一紙附卷可稽。被
    告雖辯稱：未帶鉗子云云，與目擊証人劉涌傳所述不符，且倘被告未帶鉗子，何
    以於警偵訊均坦承確有攜帶鉗子？其於本院所辯，顯係臨訟卸責之詞，非可採信
    。事證明確，被告右揭犯行堪予認定。
二、刑法第三百二十一條第一項第三款之攜帶兇器，指行為人攜帶兇器有行兇之可能
    ，客觀上具有危險性，至其主觀上有無持以行兇或反抗之意思，尚非所問，最高
    法院七十四年三月十九日七十四年度第三次刑事庭會議決議參照。本件被告持以
    行竊所用之螺絲起子，客觀上足以傷害人之身體生命，係屬兇器，核被告所為，
    係犯刑法第三百二十一條第二項、第一項第三款之加重竊盜未遂罪。被告已著手
    加重竊盜犯行之實行而不遂，為未遂犯，爰依刑法第二十六條前段減輕其刑。爰
    審酌被告甫於八十九年間因連續收受及解體贓車之收受贓物等罪，尚在本院審理
    期間，於該案判決前，竟再犯本件竊盜犯行，顯未知悔悟，又其年三十一歲，正
    值壯年，未思努力工作獲取報酬，竟基於貪念，著手竊取汽車，又考其犯罪之手
    段、目的、犯罪所生之危害、犯罪後之態度等一切情狀，量處如主文所示之刑，
    並諭知易科罰金之折算標準。
三、被告行竊所持有之鉗子及螺絲起子各一支，雖係被告所有供犯罪所用之物，惟業
    經被告於犯行遭人查獲追捕時予以扔棄，其後隨警方前往尋找均未能尋獲等情，
    亦據被告於警訊陳明在卷，是上開兇器顯已滅失，自不另為沒收之諭知，附此敘
    明。
據上論斷，應依刑事訴訟法第二百九十九條第一項前段，刑法第三百二十一條第二項
、第一項第三款、第二十六條前段、第四十一條第一項前段，罰金罰鍰提高標準條例
第二條，判決如主文。
中      華      民      國    九十      年      八      月    二十七    日
                                        臺灣臺中地方法院刑事第一庭
                            法  官    黃  家  慧
右正本證明與原本無異。
如不服本判決，應於送達後十日內向本院提出上訴狀(須附繕本)，上訴於台灣高等
法院台中分院。
                                            書記官
中      華      民      國    九十      年      八      月    二十八    日
附錄論罪科刑法條
刑法第三百二十一條：
犯竊盜罪而有左列情形之一者，處六月以上五年以下有期徒刑：
一  於夜間侵入住宅或有人居住之建築物、船艦，或隱匿其內而犯之者。
二  毀越門扇、牆垣或其他安全設備而犯之者。
三  攜帶兇器而犯之者。
四  結夥三人以上而犯之者。
五  乘火災、水災或其他災害之際而犯之者。
六  在車站或埠頭而犯之者。
前項之未遂罰之。


司法院資訊處製作；財團法人民間司法改革基金會備份。
